臺灣高等法院刑事裁定
110年度抗字第714號
抗  告  人
即 受刑 人  高聖驥



上列抗告人即受刑人因聲請定其應執行刑案件，不服臺灣桃園地
方法院110年度聲字第717號中華民國110年3月4日裁定，提起抗
告，本院裁定如下：
    主  文
抗告駁回。
    理  由
一、原裁定意旨略以：抗告人即受刑人高聖驥（下稱抗告人）因
    犯附表所示偽造文書等案件，經各該法院先後判處罪刑在案
    。又附表編號１所示之罪，其判決確定日期為民國104 年8 
    月6 日，而如附表其餘各罪，犯罪日期均在上開判決確定日
    期之前，且所犯如附表編號1至15、23至26所示不得易科罰
    金之罪，與編號16至22所示得易科罰金之罪，經受刑人請求
    聲請定其應執行之刑，原審法院認其聲請為正當，並斟酌定
    應執行刑內部界限之拘束，衡量抗告人犯罪之情節及行為次
    數，對於其所犯數罪為整體非難評價，爰依刑事訴訟法第47
    7條第1項，刑法50條第2項、第53條、第51條第5款規定，裁
    定應執行刑有期徒刑13年10月，並說明依據司法院大法官會
    議解釋釋字第144號解釋，就得易科罰金之刑，與不得易科
    罰金之刑合併定執行刑，不得諭知易科罰金等語。
二、抗告意旨略以：
  ㈠原裁定未具體說明如何酌定其主文所示應執行刑之原因，無
    從審認該定應執行刑之裁量適法與否，而有理由不備之違法
    。
  ㈡抗告人整體犯罪行為為刑法詐欺罪、偽造文罪，罪質及侵害
    法益相同，犯罪動機、目的、手段、扮演角色均類似，且犯
    罪時間集中於民國102年10月11日至103年4月間，行為密接
    ，共犯重複性高，係參與同一詐欺集團，依集團指揮分工所
    從事行為，僅因事後不同警調單位偵辦，及不斷分案致查證
    進度不一，經分別起訴、審判，致未能於同一次宣判中合併
    定其應執行刑，尚不能單純以宣告刑相加後，象徵酌減刑度
    以待，而應考量整體犯罪行為之集合性，避免責任過度評價
    。原審未及審酌上情，即定其應執行刑為有期徒刑13年10月
    ，不可謂不重。
  ㈢抗告人家中尚有高齡86歲母親待撫養，而抗告人亦知錯，自
    交保後自食其力，努力工作，未再犯罪，懇請鈞院撤銷原裁
    定，給予抗告人改過遷善、事奉孝親及自新之機會云云。
三、惟查：
　㈠抗告人先後犯如附表所示之罪，分別經法院判處罪刑確定，
    有前開判決及本院被告前案紀錄表在卷可稽。又抗告人所犯
    如附表編號1至15、23至26所示不得易科罰金之罪，與編號1
    6至22所示得易科罰金之罪，業經抗告人請求定執行刑，此
    有刑事聲請狀附卷可參（見執聲卷第15-19頁），是檢察官
    據以聲請定其應執行之刑，核屬正當。而按數罪併罰，有二
    裁判以上者，依刑法第51條之規定，定其應執行之刑，刑法
    第53條定有明文；又刑法第51條第5款規定，宣告多數有期
    徒刑者，於各刑中之最長期以上，各刑合併之刑期以下，定
    其刑期，但不得逾30年。再法律上屬於自由裁量之事項，有
    其外部性界限及內部性界限，並非概無拘束。依據法律之具
    體規定，法院應在其範圍選擇為適當之裁判者，為外部性界
    限；而法院為裁判時，應考量法律之目的，及法律秩序之理
    念所在者，為內部性界限。法院為裁判時，二者均不得有所
    踰越。在數罪併罰，有二裁判以上，定其應執行之刑時，固
    屬於法院自由裁量之事項，然仍應受前揭外部性界限及內部
    性界限之拘束。據上，附表所示之罪，合計刑度為有期徒刑
    32年，此為法院定應執行時之外部界限，而其中附表編號1
    至5、7至8、9至15、16至22、23至24、25至26所示之罪，曾
    分別定應執行為有期徒刑3年4月、2年5月、5年2月、2年3月
    、2年2月、1年5月，則原裁定審酌抗告人各罪情節、行為次
    數，就其上開各罪為整體非難評價，定其應執行刑13年10月
    ，其裁量所定之刑期，並無濫用裁量權之情形，揆諸前揭說
    明，於法核無不合，而原裁定經審酌抗告人所犯案件，已予
    大幅減輕抗告人之應執行刑，尚難謂有何違法不當，難認有
    何違反外部界限及內部界限、罪刑相當原則，於法即無違誤
    。抗告意旨以前揭情詞指摘原裁定不當，並無理由，
　㈡至抗告人抗告意旨請求考量抗告人家庭狀況、犯罪時動機與
    目的，給予一個改過自新之機會，從輕量刑云云，要非本案
    定執行刑時所應審酌，從而，抗告人執上開抗告意旨對原審
    裁定而為指摘，為無理由，應予駁回。
據上論斷，應依刑事訴訟法第412條，裁定如主文。　　　
中　　華　　民　　國　　110 　年　　5 　　月　　27　　日
                  刑事第十二庭  審判長法  官  陳如玲
                                      法  官  蔡如惠
                                      法  官  郭惠玲
以上正本證明與原本無異。
如不服本裁定，應於收受送達後5日內向本院提出抗告狀。
                                      書記官  賴尚君
中　　華　　民　　國　　110 　年　　5 　　月　　27　　日
附表：
　　　
編　　　　　號  1 2 3 罪　　　　　名  偽造文書 偽造文書 偽造文書 宣　　告　　刑  有期徒刑1年5月 有期徒刑1年7月 有期徒刑1年5月 犯　罪　日　期  103年3月8日至103年3月11日 103年3月12日至103年3月13日 103年3月13日 最　後 事實審 法　　院 臺灣高等法院臺中分院    案　　號 104年度上訴字第127號    判決日期 104年5月21日   確　定 判　決 法　　院 最高法院    案　　號 104年度台上字第2355號    確定日期 104年8月6日   

編　　　　　號  4 5 6 罪　　　　　名  偽造文書 偽造文書 詐欺 宣　　告　　刑  有期徒刑1年8月 有期徒刑1年4月 有期徒刑8月 犯　罪　日　期  103年3月6日至103年3月7日 103年3月24日至103年3月26日 102年10月11日 最　後 事實審 法　　院 臺灣高等法院臺中分院  臺灣臺北地方法院  案　　號 104年度上訴字第127號  106年度訴緝字第42號  判決日期 104年5月21日  106年10月18日 確　定 判　決 法　　院 最高法院  同上  案　　號 104年度台上字第2355號  同上  確定日期 104年8月6日  107年1月31日 


編　　　　　號  7 8 9 罪　　　　　名  偽造文書 偽造文書 偽造文書 宣　　告　　刑  有期徒刑1年10月 有期徒刑1年10月 有期徒刑2年 犯　罪　日　期  102年10月30日至102年11月8日 102年12月12日至102年12月31日 102年12月17日至103年1月3日 最　後 事實審 法　　院 臺灣高等法院臺中分院  臺灣高等法院臺中分院  案　　號 107年度上易字第1299號、 107年度上訴字第1873號  107年度上訴字第1478號  判決日期 108年2月27日  109年2月19日 確　定 判　決 法　　院 最高法院  同上  案　　號 108年度台上字第1552號  同上  確定日期 108年5月30日  109年8月14日 


編　　　　　號  10 11 12 罪　　　　　名  詐欺 偽造文書 偽造文書 宣　　告　　刑  有期徒刑1年 有期徒刑2年 有期徒刑2年 犯　罪　日　期  103年1月14日 103年1月15日 103年2月19日至103年2月27日 最　後 事實審 法　　院 臺灣高等法院臺中分院    案　　號 107年度上訴字第1478號    判決日期 109年2月19日   確　定 判　決 法　　院 同上    案　　號 同上    確定日期 109年8月14日   

編　　　　　號  13 14 15 罪　　　　　名  詐欺 詐欺 偽造文書 宣　　告　　刑  有期徒刑1年10月 有期徒刑1年10月  有期徒刑2年2月  犯　罪　日　期  103年3月初至103年3月12日 103年3月21日 103年3月24日至103年4月10日 最　後 事實審 法　　院 臺灣高等法院臺中分院    案　　號 107年度上訴字第1478號    判決日期 109年2月19日   確　定 判　決 法　　院 同上    案　　號 同上    確定日期 109年8月14日   


編　　　　　號  16 17 18 罪　　　　　名  詐欺 詐欺 詐欺 宣　　告　　刑  有期徒刑6月 有期徒刑5月 有期徒刑5月 犯　罪　日　期  103年3月3日 103年3月3日至103年3月25日 103年3月25日 最　後 事實審 法　　院 臺灣屏東地方法院 臺灣高等法院高雄分院 臺灣屏東地方法院  案　　號 106年度訴緝字第28號 107年度上訴字第360號 106年度訴緝字第28號  判決日期 106年11月30日 107年11月20日 106年11月30日 確　定 判　決 法　　院 同上 同上 同上  案　　號 同上 同上 同上  確定日期 107年1月3日 同上 107年1月3日 

編　　　　　號  19 20 21 罪　　　　　名  詐欺 詐欺 詐欺 宣　　告　　刑  有期徒刑3月 有期徒刑5月 有期徒刑5月 犯　罪　日　期  103年4月1日至103年4月2日 103年3月25日 103年3月27日 最　後 事實審 法　　院 臺灣屏東地方法院    案　　號 106年度訴緝字第28號    判決日期 106年11月30日   確　定 判　決 法　　院 同上    案　　號 同上    確定日期 107年1月3日   


編　　　　　號  22 23 24 罪　　　　　名  詐欺 偽造文書 偽造文書 宣　　告　　刑  有期徒刑6月 有期徒刑1年3月 有期徒刑1年3月 犯　罪　日　期  103年3月24日 103年3月26日 103年3月19日至103年3月20日 最　後 事實審 法　　院 臺灣屏東地方法院  臺灣高等法院高雄分院  案　　號 106年度訴緝字第28號  107年度上訴字第360號  判決日期 106年11月30日  107年11月20日 確　定 判　決 法　　院 同上  最高法院  案　　號 同上  108年度台上字第2571號  確定日期 107年1月3日  108年9月5日 

編　　　　　號  25 26  罪　　　　　名  偽造文書 詐欺  宣　　告　　刑  有期徒刑1年4月 有期徒刑8月  犯　罪　日　期  102年10月14日至102年10月16日 102年11月2日至102年11月5日  最　後 事實審 法　　院 臺灣桃園地方法院    案　　號 105年度訴字第482號    判決日期 109年5月1日   確　定 判　決 法　　院 同上    案　　號 同上    確定日期 109年9月11日